【裁判字號】    95,家訴,13
【裁判日期】    950222
【裁判案由】    撤銷婚姻
【裁判全文】
臺灣臺北地方法院民事判決              95年度家訴字第13號
    原      告  甲○○
                            樓.
    被      告  乙○○
上列當事人間請求撤銷婚姻事件，本院於中華民國95年2 月17日
辯論終結，判決如下：
    主      文
原告與被告間之婚姻應予撤銷。
訴訟費用由被告負擔。
    事      實
甲、原告方面：
一、聲明：如主文所示。
二、陳述略以：原告主張被告與原告交往數月即決定結婚，婚後
    原告始發現被告隱瞞罹患癌症之事實，如婚前得知此情則絕
    對不會與被告結婚，原告顯係由於被告不實隱瞞病情而陷於
    錯誤，乃與被告結婚，為此依民法第997 條規定訴請撤銷婚
    姻。
三、證據：提出結婚公證書、重大傷病免自行部分負擔證明卡各
    一件為證。
乙、被告方面：
一、聲明：對原告之請求不予爭執。
二、陳述：對原告之主張不予爭執。
    理    由
丙、得心證之理由：
一、原告主張被告與原告交往數月即決定結婚，婚後原告始發現
    被告隱瞞罹患癌症之事實，如婚前得知此情則絕對不會與被
    告結婚，原告顯係由於被告不實隱瞞病情而陷於錯誤，乃與
    被告結婚，業據提出結婚公證書、重大傷病免自行部分負擔
    證明卡各一件為證。被告對於原告之請求，及主張既不予爭
    執，本院衡諸兩造之生態環境及家庭動力關係，認原告主張
    為真實。
二、按因被詐欺或脅迫而結婚者，得於發現詐欺或脅迫終止後，
    六個月內向法院請求撤銷之，民法第 997 條有明文規定。
    民法第 997 條所謂因詐欺而結婚者，係指凡結婚當事人一
    方，為達與他方結婚之目的，隱瞞其身體、健康或品德上之
    缺陷，或身份地位上某種條件之不備，以詐術使他方誤信自
    己無此缺陷或有此條件而與之結婚者，始足當之（最高法院
    七十五年台上字第二一七六號判決意旨參照）。本件原告主
    張因為被告於婚前隱瞞罹患癌症之事實，原告陷於錯誤後，
    始決定與被告結婚，此既為被告所不爭執，則原告主張其係
    受被告詐欺而與之結婚，應屬可信。又被詐欺而結婚者，其
    撤銷權之行使期間，係自發現詐欺時起算六個月，經查兩造
    係94年7 月9 日結婚，原告係於被告請求裁定婚姻住所事件
    中於94年10月間發現重大傷病免自行部分負擔證明卡始知上
    開被告隱瞞之事實，於95年1 月3 日起訴，未逾上述六個月
    期間，原告請求撤銷兩造婚姻，於法有據，應予准許。
三、據上論結，並依民事訴訟法第 78 條，判決如主文。
中    華    民    國    95    年    2     月    22    日
                        家事法庭法  官  彭南元
以上正本證明與原本無異。
如對本判決上訴，須於判決送達後 20 日之不變期間內，向本院
提出上訴狀。
中    華    民    國    95    年    2     月    24    日
                                書記官  陳盛吉


司法院資訊處製作；財團法人民間司法改革基金會備份。
